臺灣高雄地方法院刑事判決
111年度訴字第279號
公  訴  人  臺灣高雄地方檢察署檢察官
被      告  温丞焌



上列被告因違反槍砲彈藥刀械管制條例等案件，經檢察官提起公
訴（110年度偵字第18883號、110年度偵字第23266號、110年度
偵字第23561號），本院判決如下：
    主  文
温丞焌犯結夥攜帶兇器竊盜罪，累犯，處有期徒刑拾月，未扣案
之鐵棍壹支及犯罪所得新臺幣參萬參仟參佰參拾參元均沒收，於
全部或一部不能沒收或不宜執行沒收時，追徵其價額。又犯非法
持有槍砲之主要組成零件罪，累犯，處有期徒刑捌月，併科罰金
新臺幣參萬元，罰金如易服勞役，以新臺幣壹仟元折算壹日，扣
案已貫通之金屬槍管壹支沒收。上開所處有期徒刑部分，應執行
有期徒刑壹年肆月。
    事  實
一、温丞焌與張展祥、真實年籍不詳、綽號「珍珠」之成年男子
    （均由檢察官另案偵查）共同意圖為自己不法之所有，基於
    結夥攜帶兇器竊盜及毀損之犯意聯絡，於民國110年8月9日4
    時許及7時許，由張展祥駕駛車牌號碼000-0000號自小客車
    ，搭載温丞焌及「珍珠」至「靚晶晶自助洗車場」（址設高
    雄市○○區○○○路00000號，由呂苡靚經營），推由温丞焌持其
    所有客觀上足對人之生命、身體、安全構成威脅之鐵棍破壞
    兌幣機(價值新臺幣【下同】10萬元），並竊取兌幣機內之
    現金10萬元，得手後離去，並朋分贓款。
二、温丞焌明知已貫通之金屬槍管係槍砲彈藥刀械管制條例列管
    之槍砲主要組成零件，非經中央主管機關許可，不得持有，
    竟仍基於非法持有槍砲主要組成零件之犯意，於110年9月1
    日4時許，在高雄市○○區○○○路00巷00○00號，向真實年籍不
    詳、綽號「硬仔」之成年男子，取得已貫通之金屬槍管1支
    ，而持有之。
三、案經呂苡靚訴由高雄市政府警察局林園分局報告臺灣高雄地
    方檢察署檢察官偵查起訴。
    理  由
一、本件被告温丞焌所犯非死刑、無期徒刑、最輕本刑為3年以
    上有期徒刑之罪或高等法院管轄第一審案件，其於準備程序
    進行中，就被訴事實為有罪之陳述，經告知簡式審判程序之
    旨，並聽取當事人、辯護人之意見後，本院認宜進行簡式審
    判程序，爰依刑事訴訟法第273條之1第1項規定，裁定進行
    簡式審判程序。又因改行簡式審判程序之故，依刑事訴訟法
    第159條第2項之規定，本件不受同法第159條第1項傳聞法則
    之限制，合先敘明。
二、上開事實，業據被告温丞焌於警詢及本院審理中均坦承不諱
    （見警一卷第35至42、55、56頁，本院審訴卷第91頁，本院
    訴字卷第57、129、161、252頁），核與證人即告訴人呂苡
    靚於警詢時之證述相符（見警一卷第43至45頁），並有現場
    監視器畫面擷取照片8張（見偵一卷第199至205頁）、自願
    受搜索同意書、搜索扣押筆錄、現場照片各1份（見警一卷
    第99至111、179至201頁）、內政部警政署刑事警察局110年
    10月5日刑鑑字第11058005317號鑑定書、內政部110年10月2
    1日內授警字第1100872744號函各1份（見偵一卷第217、218
    、233至236頁），足徵被告前述自白核與事實相符，洵堪採
    為認定犯罪事實之依據。本案事證明確，被告上開犯行均堪
    予認定，俱應依法論科。
三、論罪科刑：
  ㈠按刑法第321條第1項第3款所謂之兇器，其種類並無限制，凡
    客觀上足對人之生命、身體、安全構成威脅，具有危險性之
    兇器均屬之（最高法院79年臺上字第5253號判決意旨參照）
    。本件被告温丞焌犯罪所用之鐵棍1支，係金屬材質，質地
    堅硬，且可用以破壞兌幣機，客觀上顯然足以對人之生命、
    身體、安全構成威脅，具有危險性，乃屬兇器，堪予認定。
    故核被告所為，如事實欄一所為，係犯刑法第321條第1項第
    3款、第4款之結夥攜帶兇器竊盜罪，及同法第354條之毀損
    他人物品罪；如事實欄二所為，係犯槍砲彈藥刀械管制條例
    第13條第4項之非法持有槍砲之主要組成零件罪。被告與張
    展祥、「珍珠」3人間，就上開結夥攜帶兇器竊盜罪及毀損
    他人物品罪部分，有犯意聯絡及行為分擔，應論以共同正犯
    。
　㈡被告如事實欄一所為，係以一行為同時觸犯結夥攜帶兇器竊
    盜罪及毀損他人物品罪，為想像競合犯，應依刑法第55規定
    ，從一重之結夥攜帶兇器竊盜罪論斷。
　㈢被告上開結夥攜帶兇器竊盜、非法持有槍砲之主要組成零件
    罪犯行，犯意各別，行為互異，應分論併罰。
　㈣又公訴意旨就被告如事實欄一所示犯行，已述及被告持鐵棍
    破壞兌幣機之犯行，此部分犯罪事實已經起訴，起訴法條雖
    漏未述及被告涉犯刑法第354條之毀損他人物品罪，然該部
    分犯罪事實既經起訴，本院自應加以審理。另本院於審理時
    亦已當庭告知被告此部分犯行涉犯刑法第354條之毀損他人
    物品罪（見本院審訴卷第91頁），被告訴訟法上之攻擊防禦
    均已得到充分之保障，附此敘明。
  ㈤被告前因施用毒品案件，分別經本院、臺灣橋頭地方法院（
    下稱橋頭地院）分別以106年度簡字第142號、第781號判處
    有期徒刑3月、2月確定，上開2罪經本院以106年度聲字第21
    85號裁定應執行有期徒刑4月確定（下稱甲案）；又因竊盜
    案件，經橋頭地院以105年度易字第391號判處有期徒刑5月
    （2罪），應執行有期徒刑8月（下稱乙案）、7月（下稱丙
    案）確定；復因施用毒品案件，經臺灣屏東地方法院以107
    年度簡字第471號判處有期徒刑3月確定（下稱丁案），甲、
    乙案接續執行，於107年11月22日執行完畢（嗣接續執行丙
    、丁案及另案所處拘役部分，並假釋後付保護管束）等情，
    有臺灣高等法院被告前案紀錄表在卷可佐，是被告於受有期
    徒刑執行完畢後，5年以內故意再犯本案有期徒刑以上之2罪
    ，均為累犯。而司法院釋字第775號解釋文及理由之意旨，
    係指構成累犯者，不分情節，一律加重最低本刑，於不符合
    刑法第59條所定要件之情形下，致生行為人所受之刑罰超過
    其所應負擔罪責之個案，不符罪刑相當原則、比例原則。於
    此範圍內，在修正前，為避免發生上述罪刑不相當之情形，
    法院就該個案應裁量是否加重最低本刑；依此，該解釋係指
    個案應量處最低法定刑、又無法適用刑法第59條在內減輕規
    定之情形，法院應依此解釋意旨裁量不予加重最低本刑（最
    高法院108年度台上字第338號判決意旨參照），本院審酌被
    告之累犯及本件犯罪情節，認並無該解釋意旨所指情事，故
    本案被告仍應依刑法第47條第1項累犯規定加重其刑。
　㈥爰以行為人之責任為基礎，審酌被告不思以正當途徑賺取生
    活所需，僅因貪圖個人不法私利，任意結夥攜帶兇器竊取他
    人物品供己所用，顯見其法紀觀念淡薄，且不知尊重他人之
    財產權益，迄今未與告訴人達成和解，填補其所受損害，所
    為實屬不該；且明知槍砲主要組成零件係非經中央主管機關
    許可，禁止持有之管制物品，且對於人身安全、社會治安存
    有高度之潛在危險性，仍非法持有上揭槍砲之主要組成零件
    ，實應予非難。惟念其犯後能坦承全部犯行，態度尚可，並
    考量卷內無被告持上揭槍砲主要組成零件從事其他不法行為
    之事證，是被告本案犯行所侵害法益程度尚非甚鉅；兼衡其
    犯罪之動機、目的、手段，並考量其自陳之智識程度及家庭
    生活經濟狀況等一切情狀（涉及被告隱私，不予揭露，詳見
    本院訴字卷第262頁）等一切情狀，分別量處如主文所示之
    刑，並就併科罰金刑部分諭知易服勞役之折算標準，另就所
    處有期徒刑部分，定其應執行之刑如主文所示。
四、沒收：
　㈠未扣案之鐵棍1支，係被告所有，供其持以行竊所用之物，業
    如前述，雖未扣案，仍應依刑法第38條第2項前段、第4項規
    定，予以宣告沒收之，於全部或一部不能沒收或不宜執行沒
    收時，追徵其價額。　　
  ㈡被告如事實欄一行竊所得為10萬元，業據證人呂苡靚於警詢
    時證述明確（見警一卷第43頁），而被告與張展祥、「珍珠
    」3人就上開犯罪所得既朋分花用，則每人可分得3分之1，
    約3萬3,333元（10萬元÷3＝3萬3,333元，小數點以下四捨五
    入），是本件被告之犯罪所得為3萬3,333元，雖未扣案，仍
    應依刑法第38條之1第1項、第3項規定，予以宣告沒收之，
    於全部或一部不能沒收或不宜執行沒收時，追徵其價額。　
　㈢扣案已貫通之金屬槍管，係槍砲彈藥刀械管制條例列管之槍
    砲主要組成零件，已如前述，為違禁物，應依刑法第38條第
    1項規定，不問屬於犯罪行為人與否，予以宣告沒收之。
五、同案被告王裕良、李建信、蔡志鴻涉案部分，由本院另行審
    結，附此敘明。　
據上論斷，應依刑事訴訟法第273條之1第1項、第299條第1項前
段，判決如主文。
本案經檢察官余彬誠提起公訴，檢察官高嘉惠到庭執行職務。
中　　華　　民　　國　　111 　年　　8 　　月　　31　　日
                        刑事第二庭    法　官  陳盈吉
以上正本證明與原本無異。
如不服本判決應於收受判決後20日內向本院提出上訴書狀，並應
敘述具體理由。其未敘述上訴理由者，應於上訴期間屆滿後20日
內向本院補提理由書(均須按他造當事人之人數附繕本)「切勿逕
送上級法院」。
中　　華　　民　　國　　111 　年　　8 　　月　　31　　日
                                      書記官  鄭人芳
附錄本判決論罪科刑法條：
中華民國刑法第321條
犯前條第1項、第2項之罪而有下列情形之一者，處6月以上5年以
下有期徒刑，得併科50萬元以下罰金：
一、侵入住宅或有人居住之建築物、船艦或隱匿其內而犯之。
二、毀越門窗、牆垣或其他安全設備而犯之。
三、攜帶兇器而犯之。
四、結夥三人以上而犯之。
五、乘火災、水災或其他災害之際而犯之。
六、在車站、港埠、航空站或其他供水、陸、空公眾運輸之舟、
    車、航空機內而犯之。
前項之未遂犯罰之。

中華民國刑法第354條
毀棄、損壞前二條以外之他人之物或致令不堪用，足以生損害於
公眾或他人者，處2年以下有期徒刑、拘役或1萬5千元以下罰金
。

槍砲彈藥刀械管制條例第13條
未經許可，製造、販賣或運輸槍砲、彈藥之主要組成零件者，處
3年以上10年以下有期徒刑，併科新台幣700萬元以下罰金。
未經許可，轉讓、出租或出借前項零件者，處1年以上7年以下有
期徒刑，併科新台幣500萬元以下罰金。
意圖供自己或他人犯罪之用，而犯前2項之罪者，處5年以上有期
徒刑，併科新台幣1000萬元以下罰金。
未經許可，持有、寄藏或意圖販賣而陳列第1項所列零件者，處6
月以上5年以下有期徒刑，併科新台幣300萬元以下罰金。
第1項至第3項之未遂犯罰之。